最高法院刑事裁定
                                   111年度台抗字第1293號
抗  告  人  劉濬豪                      
上列抗告人因違反槍砲彈藥刀械管制條例案件，不服臺灣高等法
院臺南分院中華民國111年8月23日駁回聲請再審之裁定（111年
度聲再字第87號），提起抗告，本院裁定如下：
    主  文
抗告駁回。
    理  由
一、本件抗告人劉濬豪因違反槍砲彈藥刀械管制條例案件，對於
    原審法院民國109年6月24日108 年度上訴字第1521號刑事判
    決（嗣經本院109年度台上字第4730號程序判決駁回上訴，
    下稱原確定判決）聲請再審，其聲請意旨略稱：原確定判決
    扣案槍枝未當場採取指紋，且經員警刻意碰觸，已無法據此
    證明該槍枝為何人所有，自應基於無罪推定原則諭知抗告人
    無罪，原確定判決未查逕予論罪科刑，自有欠當。又警方搜
    索時，將抗告人及車主彭嘉昱皆帶離現場，於搜索結束始帶
    車主過去查看，亦與常理有違。況本件扣案槍枝及毒品均自
    同案被告彭嘉昱車上及其身上搜出，抗告人於警詢時固坦認
    均為伊所有，然於法院審理時皆否認上開犯罪，因此毒品部
    分經法院審理後諭知無罪確定，而上開扣案槍枝卻因抗告人
    曾有前科即認定係抗告人所持有而經原確定判決判處罪刑，
    顯未予審酌抗告人提起再審時已提出彭嘉昱少年時曾持槍及
    殺人未遂一節，且彭嘉昱之前更因支援他人吵架而遭查獲持
    有4 支槍枝，及抗告人曾指稱彭嘉昱持有槍枝等情。以上證
    據為原確定判決審理時未經發現之新事證及重要證據未予審
    酌，足生合理懷疑，而具有「確實性」，爰依刑事訴訟法第
    420條第1項第6款及第421條規定聲請再審云云。
二、原裁定略以：
㈠、原確定判決已依憑抗告人於該案件偵查中之自白、證人彭嘉
    昱、楊東昆分別於第一審法院審理時之證述，及卷附其餘相
    關證據資料相互勾稽，為綜合判斷，認定抗告人有本件未經
    許可持有可發射子彈具有殺傷力之改造手槍之犯行。且已敘
    明審酌卷附證據資料，抗告人所為自白如何具有任意性而與
    事實相符，並與彭嘉昱、楊東昆所證相吻合，復與卷附現場
    蒐證光碟勘驗結果一致，並就抗告人所為伊非扣案槍枝之持
    有人等辯詞如何不足採信等旨甚詳。所為論斷，有卷存事證
    足憑，核無違背客觀存在之經驗法則、論理法則，亦無判決
    理由矛盾或不備之違法情形。
㈡、抗告人固提出上開再審新事證，惟稽之上開聲請再審理由，
    所稱扣案槍枝未當場採取指紋、搜索時抗告人及彭嘉昱未在
    現場及彭嘉昱另犯有他案之持有槍枝犯行等情，或係指摘、
    批評員警之偵查作為，或係就原確定判決採證認事職權之適
    法行使，以及原確定判決已明確論斷說明之事項，暨其他不
    影響於判決結果之枝節性問題，以其主觀上自認符合再審要
    件之說詞，就原確定判決已論駁之事項，徒憑己見再事爭執
    ，顯對原確定判決採證認事、取捨證據職權之行使，持相異
    評價而已，顯未具體說明其所指之新事實及新證據為何，難
    謂已符合刑事訴訟法第420條第1項第6款得提起再審之新事
    實或新證據之要件，其聲請再審，自屬無理由。
㈢、是以，抗告人所提出之上開新證據、新事實或主張，無論係
    單獨或結合先前已經存在卷內之各項證據資料予以綜合判斷
    ，尚不足以動搖原確定判決所認定事實之基礎，而為抗告人
    無罪、免訴、免刑或輕於原判決所認罪名之判決，尚非「確
    實」之新證據，不符上述法定聲請再審之要件，自屬無理由
    ，爰駁回其再審之聲請等旨。於法核無違誤。
三、抗告意旨並未具體指摘原裁定究竟有如何違法或不當之情形
    ，猶執同一理由，泛謂原確定判決對於上開各情未詳予調查
    審酌，自有違誤等語，無非係執其主觀上自認符合前揭再審
    要件之證據，就原裁定已詳為論駁之事項，徒憑己意，再事
    爭辯，及對於原確定判決採證認事職權之適法行使，任意指
    摘原裁定違法，應認其抗告為無理由，予以駁回。
據上論結，應依刑事訴訟法第412條，裁定如主文。
中　　華　　民　　國　　111 　年　　10　　月　　19　　日
                  刑事第七庭審判長法　官　段  景  榕
                                  法　官  楊  力  進
                                  法　官  汪  梅  芬
                                  法　官  宋  松  璟
                                  法　官  沈  揚  仁
本件正本證明與原本無異
                                  書記官
中　　華　　民　　國　　111 　年　　10　　月　　25　　日